【裁判字號】    99,訴,8
【裁判日期】    990129
【裁判案由】    毒品危害防制條例
【裁判全文】
臺灣基隆地方法院刑事判決        99年度訴字第8號
公  訴  人  臺灣基隆地方法院檢察署檢察官
被      告  甲○○
上列被告因毒品危害防制條例案件，經檢察官提起公訴（98年度
毒偵字第1886號），並經本院合議庭裁定由受命法官獨任進行簡
式審判程序，判決如下：
    主      文
甲○○施用第一級毒品，累犯，處有期徒刑捌月。
扣案之第二級毒品安非他命驗餘淨重貳點貳陸捌公克（併同難以
完全析離之包裝袋壹只）沒收銷燬之；注射針筒參支、吸食器壹
組、玻璃吸球壹支均沒收。
    事實及理由
一、本件犯罪事實應補充：「甲○○前因2次施用毒品案件，經
    觀察、勒戒後，均認無繼續施用毒品之傾向，於民國88年7
    月29日、89年5月31日先後執行完畢釋放，由臺灣基隆地方
    法院檢察署檢察官分別於88年7月27日（起訴書誤載88年9月
    8日）及89年5月30日，各以88年度偵字第4498號及89年度毒
    偵字第1269號為不起訴處分確定；復因施用毒品案件，先送
    強制戒治，並由本院於90年5月22日以90年基簡字第231號判
    決判處有期徒刑4月確定，於94年3月16日執行完畢，至強制
    戒治部分則於91年10月17日期滿執行完畢；又因於94年間施
    用毒品案件，經本院於94年10月25日以94年度訴字第637 號
    判決判處有期徒刑10月確定，政經本院以96年度聲減字第26
    4號裁定減為有期徒刑5月，並於96年7月16日執行完畢。再
    因於97年間施用毒品案件，經臺灣高基隆地方法院97年5 月
    14日，以97年度訴字第630號判決判處有期徒刑7月，經被告
    上訴，經臺灣高等法院以97年度上訴字第2865號判決上訴駁
    回確定，並於98年4月17日執行完畢。詎其仍未戒除毒癮，
    復基於施用第一、二級毒品海洛因、甲基安非他命之犯意，
    於98年10月28日下午3時許，在基隆市○○區○○路185巷95
    號之2(2樓)居所內，將第一、二級毒品海洛因、甲基安非他
    命混合置入針筒內混合後注射手臂之方式（起訴書誤載分別
    以針筒注射第二級毒品甲基安非他命及以筆管注射第一級毒
    品海洛因，此部分業據蒞庭檢察官當庭更正），一起施用第
    一、二級毒品海洛因、甲基安非他命1次」、證據應補充：
    「被告於本院準備程序及審判程序之自白。」、應適用之法
    條應補充：「被告以一注射行為，同時施用第一、二級毒品
    海洛因、甲基安非他命，為想像競合犯，應從一重之施用第
    一級毒品罪論斷，公訴人誤以被告係行為互異，應分論併罰
    ，尚有誤會，併此說明。扣案之第二級毒品安非他命驗後淨
    重2.268公克（併同難以完全析離之包裝袋1只），均為查獲
    之毒品（蓋無論以何種方式分離包裝袋與其內裝之毒品，包
    裝袋內均會有極微量毒品殘留，故上述包裝袋應整體視為查
    獲毒品，一併依前揭規定宣告沒收銷燬之，參見最高法院95
    年度臺上字第3739號、第7354號判決），不問屬於犯人與否
    ，應依毒品危害防制條例第18條第1項前段宣告沒收銷燬之
    。扣案之注射針筒1支，供本案犯罪所用之物；另注射針筒2
    支、吸食器1組、玻璃吸球1支，均係預備供施用毒品所用之
    物毒，均為犯罪行為人即被告所有，業據被告供明在卷，依
    刑法第38條第1項第2款之規定宣告沒收。至於分裝袋21 個
    ，雖為被告所有，但與本案無涉，不予宣告沒收，附此說明
    。」外，餘均引用如附件檢察官起訴書之記載。
二、據上論斷，應依刑事訴訟法第273條之1第1項、第284條之1
    、第299條第1項前段、第310條之2、第454條第2項，毒品危
    害防制條例第10條第1項、第23條第2項、第18條第1項前段
    ，刑法第11條、第55條、第47條第1項、第38條第1項第2款
    ，判決如主文。
本案經檢察官乙○○到庭執行職務。
中    華    民    國    99    年    1    月    29    日
                  刑事第四庭法  官    何怡穎
以上正本證明與原本無異。
對於本件判決如有不服，應於收受送達後10日內，向本院提出上
訴書狀，上訴於臺灣高等法院，並按他造當事人之人數附具繕本
。
中    華    民    國    99    年    1    月    29    日
                            書記官    翁其良
附錄本案論罪科刑法條：
毒品危害防制條例第10條
施用第一級毒品者，處 6 月以上 5 年以下有期徒刑。
施用第二級毒品者，處 3 年以下有期徒刑。
附件：
臺灣基隆地方法院檢察署檢察官起訴書
                                    98年度毒偵字第1886號
    被      告  甲○○  男  31歲（民國○○年○月○日生）
                        籍設基隆市○○區○○街71巷1號4樓
                        現居基隆市○○區○○路185巷95號
                        之2(2樓)
                        國民身分證統一編號：Ｚ000000000號
上列被告因違反毒品危害防制條例案件，業經偵查終結，認應提
起公訴，茲敘述犯罪事實、證據並所犯法條如下：
        犯罪事實
一、甲○○前因2 次施用毒品案件，經觀察、勒戒後，均認無繼
    續施用毒品之傾向，由本署檢察官分別於民國88年9月8日及
    89年5 月30日，各以88年度偵字第4498號及89年度毒偵字第
    1269號為不起訴處分確定；復因施用毒品案件，先送強制戒
    治，並經本署檢察官聲請簡易判決處刑，由臺灣基隆地方法
    院於90年5月22日，以90年基簡字第231號判決判處有期徒刑
    4月確定，並於94年3月16日執行完畢，至強制戒治部分則於
    91年10月17日期滿執行完畢；又因於94年間施用毒品案件，
    經臺灣基隆地方法院於94年10月25日，以94年度訴字第637
    號判決判處有期徒刑10月確定，並於96年7 月16日執行完畢
    。再因於97年間施用毒品案件，經臺灣高基隆地方法院97年
    5月14日，以97年度訴字第630號判決判處有期徒刑7 月，經
    被告上訴，經臺灣高等法院上訴駁回確定，並於98年4 月17
    日執行完畢。詎其仍未戒除毒癮，復基於施用第一級毒品海
    洛因及第二級毒品甲基安非他命之犯意，於98年10月28日下
    午3時許，在基隆市○○區○○路185巷95號之2(2樓)居所內
    ，分別以針筒注射第二級毒品甲基安非他命及以筆管（台語
    ）注射第一級毒品海洛因各1次。嗣於98年10月29日晚上11
    時30分，在上開居所，為警搜索查獲，並扣得第二級毒品甲
    基安非他命1包（驗餘淨重2.268公克）及其所有之注射針筒
    3支、安非他命吸食器1組、玻璃吸球1支及毒品分裝袋21個
    。另經其同意採尿送驗後呈嗎啡、甲基安非他命、安非他命
    陽性反應而悉上情。
二、案經臺北縣政府警察局中和第一分局報告偵辦。
        證據並所犯法條
一、證據名稱及待證事實：
┌──┬──────────┬────────────┐
│編號│證據名稱            │待證事實                │
├──┼──────────┼────────────┤
│一  │被告甲○○偵查中之供│全部犯罪事實。          │
│    │述                  │                        │
├──┼──────────┼────────────┤
│二  │臺北縣政府警察局中和│被告於98年10月30日凌晨0 │
│    │第一分局毒品危害防制│時28分為警採集尿液送驗，│
│    │條例案件犯罪嫌疑人姓│鑑驗結果呈毒品海洛因之代│
│    │名及代碼對照表、台灣│謝物嗎啡陽性反應及甲基安│
│    │檢驗科技股份有限公司│非他命、安非他命陽性反應│
│    │98年11月17日出具之濫│，足證被告有上述施用毒品│
│    │用藥物檢驗報告各1份 │海洛因及甲基安非他命之犯│
│    │                    │行。                    │
├──┼──────────┼────────────┤
│三  │本署扣押物品清單3份 │扣案之白色透明結晶1袋， │
│    │、臺北縣政府警察局中│經檢驗結果含第二級毒品甲│
│    │和第一分局搜索、扣押│基安非他命反應之事實。  │
│    │筆錄、扣押物品目錄表│                        │
│    │、自願受搜索同意書、│                        │
│    │交通部民用航空局航空│                        │
│    │醫務中心98年11月9日 │                        │
│    │航藥鑑字第0985846號 │                        │
│    │毒品鑑定書各1份     │                        │
├──┼──────────┼────────────┤
│四  │照片2張             │同上編號三              │
├──┼──────────┼────────────┤
│五  │刑案資料查註紀錄表、│被告有如事實欄所載之施用│
│    │全國施用毒品案件紀錄│毒品紀錄。              │
│    │表各1份             │                        │
└──┴──────────┴────────────┘
二、核被告所為，係犯毒品危害防制條例第10條第1 項之施用第
    一級毒品及同條例第10條第2 項施用第二級毒品罪嫌。被告
    施用前後持有第二級毒品甲基安非他命之低度行為為施用之
    高度行為所吸收，不另論罪。其所犯施用第一級毒品海洛因
    及第二級毒品甲基安非他命之犯行，行為互殊，犯意互異，
    請予分論併罰。又被告有如犯罪事實欄所載之論罪科刑執行
    情形，有刑案資料查註紀錄表在卷可稽，其於有期徒刑執行
    完畢後，5年以內故意再犯本件有期徒刑以上之罪，為累犯
    ，請依刑法第47條第1項之規定加重其刑。至扣案之第二級
    毒品1包（驗餘淨重2.268公克），請依毒品危害防制條例第
    18條第1項之規定，宣告沒收銷燬；另扣案之注射針箭3支（
    1支已使用過）、安非他命吸食器1組、玻璃吸球1支及毒品
    分裝袋21個，為被告所有供施用毒品之器具，請依刑法第38
    條第1項第2款之規定，宣告沒收。
三、依毒品危害防制條例第23條第2項、刑事訴訟法第251條第1
    項提起公訴。
    此  致
臺灣基隆地方法院
中    華    民    國    98    年    12    月    7     日
                              檢察官  林  明  志
本件正本證明與原本無異
中    華    民    國    98    年    12    月    23    日
                              書記官  張  雅  
附錄所犯法條：
毒品危害防制條例第10條第1項 、第2項
    施用第一級毒品者，處 6 月以上 5 年以下有期徒刑。
    施用第二級毒品者，處 3 年以下有期徒刑。

司法院資訊處製作；財團法人民間司法改革基金會備份。
